臺灣臺北地方法院刑事判決
111年度審簡上字第44號
上  訴  人  
即  被  告  林彥宇


            廖信富


            饒家驊



            李致榮


            林義雄


            何紹祺


上六人共同
選任辯護人  林盛煌律師
            邱姝瑄律師
上列上訴人因妨害秩序案件，不服本院刑事庭中華民國110年12
月17日110年度審簡字第1976號、第1977號、第1978號、第1979
號、第1980號、第1981號第一審刑事簡易判決（起訴案號：109
年度偵字第26575號），提起上訴，本院管轄之第二審合議庭判
決如下：
    主      文
上訴駁回。
丁○○緩刑貳年，緩刑期間付保護管束，並應於本判決確定後陸
個月內向指定之政府機關、政府機構、行政法人、社區或其他符
合公益目的之機構或團體 提供壹佰貳拾小時之義務勞務，及完
成法治教育課程伍場次。
己○○、庚○○、戊○○、乙○○均緩刑貳年，緩刑期間付保護
管束，並應於本判決確定後陸個月內向指定之政府機關、政府機
構、行政法人、社區或其他符合公益目的之機構或團體 提供捌
拾小時之義務勞務，及完成法治教育課程參場次。
    事實及理由
一、被告於第二審經合法傳喚，無正當之理由不到庭者，得不待
    其陳述，逕行判決，刑事訴訟法第371條定有明文。又對於
    簡易判決有不服而上訴者，得準用上開規定，同法第455條
    之1第3項亦有明文。查被告己○○、丙○○、乙○○經本院合法傳
    喚後，無正當理由未到庭，有本院送達證書、刑事報到單、
    臺灣高等法院被告前案紀錄表等件（見本院卷第259、273、
    285、301、307至309、313至314、317頁）在卷可稽，爰依
    前開規定，不待其等陳述逕行判決。
二、本案經本院審理結果，認原審以被告丁○○、己○○、庚○○、丙○○、戊○○、乙○○等人（下合稱被告等人）均罪證明確，判決
    被告丁○○、丙○○均係犯在公共場所聚集三人以上下手實施強
    暴罪，各處有期徒刑6月，如易科罰金，均以新臺幣（下同
    ）1,000元折算1日；被告己○○、庚○○、戊○○、乙○○均係犯在
    公共場所聚集三人以上施強暴在場助勢罪，各處拘役50日，
    如易科罰金，均以1,000元折算1日，其認事、用法均無不當
    ，量刑部分亦已依各別被告所涉情節予以分別量處刑責，堪
    認妥適，應予維持。本判決之犯罪事實及證據，除補充「被
    告丁○○、庚○○、戊○○於本院第二審行審理時之自白（見本院
    卷第321頁）」外，餘均引用原審判決所記載之事實、證據
    及理由（如附件）。
三、被告等人上訴意旨及辯護人為被告等人辯護意旨略以：
　㈠被告丁○○於本院準備程序時稱：我沒有聚眾鬥毆，我沒有找
    人去那個地方打架云云。嗣於本院審理時稱：我認罪，我一
    開始沒有想要傷害被害人甲○○○，是因為被攻擊才會反擊，
    我已經與被害人和解，請從輕量刑等語。
　㈡被告己○○於本院準備程序時稱：我當天只是經過看到，我只
    有過去看看發生什麼事云云。
　㈢被告庚○○於本院準備程序時稱：我只是經過云云。嗣於本院
    審理時稱：我認罪，我已經與被害人和解，請從輕量刑等語
    。　
　㈣被告丙○○於本院準備程序時稱：我當天只是過去了解情況，
    我沒有動手云云。
　㈤被告戊○○於本院準備程序時稱：我當天有在現場，但我只是
    跟別人約要去唱歌喝酒云云。嗣於本院審理時稱：我認罪，
    我已經與被害人和解，請從輕量刑等語。　
　㈥被告乙○○於本院準備程序時稱：我只是在那邊看發生什麼事
    ，在旁邊看好玩的而已云云。
　㈦辯護人之辯護意旨：被告丁○○是先被攻擊之人，其他5名被告
    是因為剛好在場，看到自己朋友受傷才上前查看，但被害人
    受傷是事實，故被告等人均已與被害人達成和解，請給予被
    告丁○○、己○○、庚○○、戊○○、乙○○緩刑之諭知，另外被告丙○○部分，請依刑法第59條規定減輕其刑等語。
四、上訴駁回理由：　　
　㈠被告等人所為，確已分別該當在公共場所聚集三人以上下手
    實施強暴、在場助勢之犯行：
　⒈所謂「公共場所」，係指特定多數人或不特定之人得以出入
    、集合之場所；所謂「公眾得出入場所」，係指非屬公共場
    所，而特定多數人或不特定之人於一定時段得進出之場所。
    觀諸卷附現場監視器影像翻拍照片所示（見偵卷第123至133
    頁），本件被告等人聚集而下手實施強暴之地點係在臺北市
    中山區錦州街30巷巷口之馬路上，自屬公共場所甚明。
　⒉刑法第150條係以在公共場所或公眾得出入之場所有「聚集」
    之行為為其構成要件，亦即行為不論其在何處、以何種聯絡
    方式（包括社群通訊軟體）聚集，其係在遠端或當場為之，
    均為本條之聚集行為，且包括自動與被動聚集之情形，亦不
    論是否係事前約定或臨時起意者均屬之，而聚集之人數明定
    為三人以上，亦不受限於須隨時可以增加之情形，此乃因上
    開行為對於社會治安與秩序，均易造成危害之故（刑法第15
    0條引用同該法第149條之修正理由參照）。查被告丙○○於警
    詢及偵查中均供稱：我有徒手攻擊被害人，我打到被害人胸
    口等語（見偵卷第32、316頁），復有卷附現場監視器影像
    翻拍照片及臺北市政府警察局中山分局妨害秩序案現場人員
    名冊等件（見偵卷第125、135頁）在卷可稽，足認被告丙○○
    確有下手實施強暴行為之犯行，是其於本院翻異前詞，並不
    可採。又被告等人均在上開公共場所，由被告丁○○、丙○○共
    同徒手毆打被害人，致被害人受有傷害，而被告己○○、庚○○
    、戊○○、乙○○則均係圍繞在被害人周圍在場助勢，於客觀上
    顯係三人以上，在公共場所聚集，進而實行強暴、在場助勢
    之行為，且已造成公眾或他人之危害、恐懼不安，而被告等
    人主觀上就此有所認識仍為本罪構成要件之行為者，自該當
    本罪之構成要件（刑法第150條立法理由參照）。是被告等
    人於上訴後否認犯行，實不可採。
　㈡量刑係法院就繫屬個案犯罪之整體評價，乃法院得依職權裁
    量之事項，故量刑判斷當否之準據，應就判決之整體觀察為
    綜合考量，苟已以行為人之責任為基礎，並斟酌刑法第57條
    各款所列情狀，在法定刑度內，酌量科刑，無顯然失當或違
    反公平、比例及罪刑相當原則，亦無偏執一端，致明顯失出
    失入情形，即不得任意指為違法或不當（參照最高法院111
    年度台上字第1834號判決意旨）。查原判決就被告等人所犯
    上開之罪量刑時審酌被告等人不思以理性方式解決問題，聚
    眾在公共場所尋釁，分別下手實施強暴或在場助勢，嚴重影
    響社會秩序、破壞社會安寧，所為實非可取，惟慮及被告等
    人犯後終知坦承犯行，並兼衡其等犯罪之動機、目的、手段
    、生活狀況、智識程度及所生損害等一切情狀，分別量處有
    期徒刑6月、拘役50日，並均諭知易科罰金之折算標準，顯
    已就刑法第57條各款事由詳為審酌且敘明理由，既未逾越法
    定刑度，亦無濫用裁量之權限，原審就被告等人所犯上開之
    罪，所量處之刑尚屬適法，無違反公平、比例及罪刑相當原
    則，並無顯然失出或有失衡平之情，要難指為違法。
　㈢「犯罪之情狀顯可憫恕，認科以最低度刑仍嫌過重者，得酌
    量減輕其刑。」，固為刑法第59條所明定。然刑法第59條之
    酌量減輕，必於犯罪另有特殊之原因與環境等，在客觀上足
    以引起一般同情，認為即予宣告法定低度刑期尤嫌過重者，
    始有其適用；至於行為人之犯罪動機、手段、情節及犯罪後
    坦承犯行之態度等情，僅可作為在法定刑內從輕科刑之標準
    ，不得據酌量減輕之理由（最高法院28年上字第1064號、45
    年台上字第1165號、51年台上字第899號判決意旨參照）。
    查被告丙○○與被害人並不相識，其僅因被害人與被告丁○○有
    細故糾紛，即為本案妨害秩序之犯行，所為對社會秩序及社
    會安寧造成一定程度之危害，難認有何情輕法重或刑罰過苛
    之特殊情形，在客觀上顯然足以引起一般同情，而認予以宣
    告法定最低度刑，仍嫌過重之情形，又是否與被害人和解亦
    僅係犯後態度之科刑審酌事項，並非其犯罪另有特殊之原因
    與環境等，是無從依刑法第59條規定酌減其刑。
　㈣綜上，被告等人及其等辯護人執前詞提起本件上訴，為無理
    由，應予駁回。　
五、末查，被告丁○○、己○○、庚○○、戊○○、乙○○均未曾因故意犯
    罪受有期徒刑以上刑之宣告，有臺灣高等法院被告前案紀錄
    表5份（見本院卷第297至306、311至314頁）在卷足憑，其
    等因一時失慮，致罹刑典，犯後表示悔意，且與被害人均達
    成和解，有和解書1份（見本院卷第241至243頁）在卷可查
    ，本院因認其等經此偵、審程序及刑之宣告，均應能知所警
    惕而無再犯之虞，故其等所受之刑之宣告以暫不執行其刑為
    適當，爰均依刑法第74條第1第1款規定，諭知如主文所示之
    緩刑期間，以啟自新。然為促使被告丁○○、己○○、庚○○、戊○○、乙○○日後得以知曉遵守法律，本院乃認除上揭緩刑宣告
    外，實有再賦予其等一定負擔之必要，是斟酌其等因法治觀
    念薄弱而觸法，為確保其等能記取教訓，依刑法第74條第2
    項第5款、第8款規定，命其等於判決確定6個月內，依執行
    檢察官之命令，分別向指定之政府機關、政府機構、行政法
    人、社區或其他符合公益目的之機構或團體提供如主文所示
    時數之義務勞務，並接受如主文所示場次之法治教育課程，
    以發揮附條件緩刑制度之立意及避免短期自由刑執行所肇致
    之弊端，以期符合本案緩刑目的，並依刑法第93條第1項第2
    款規定在緩刑期間內併付保護管束，以收緩刑之實效。若被
    告丁○○、己○○、庚○○、戊○○、乙○○不履行前開負擔，且情節
    重大足認原宣告之緩刑難收其預期效果，而有執行刑罰之必
    要者，依刑法75條之1第1項第4款之規定，得撤銷緩刑宣告
    ，併此敘明。
據上論斷，應依刑事訴訟法第455條之1第1項、第3項、第368條
、第373條、第371條，刑法第74條第1項第1款、第2項第5款、第
8款，判決如主文。　　　　
本案經檢察官蔡期民提起公訴，檢察官吳春麗、李明哲到庭執行
職務。
中　　華　　民　　國　　111 　年　　11　　月　  15  　日
　　　　　　　　  刑事第二十一庭  審判長法  官  程克琳
                                        法  官  王星富
                                        法  官  倪霈棻
以上正本證明與原本無異。
不得上訴。
　　　　　　　　　　　　　　　        　書記官　蔡旻璋
中　　華　　民　　國　　111 　年　　11　　月　　15 　日
附件：
臺灣臺北地方法院刑事簡易判決
110年度審簡字第1976號
110年度審簡字第1977號
110年度審簡字第1978號
110年度審簡字第1979號
110年度審簡字第1980號
110年度審簡字第1981號
公  訴  人  臺灣臺北地方檢察署檢察官
被      告  丁○○


            己○○


            庚○○



            丙○○


            乙○○


            戊○○


上列被告等因妨害秩序案件，經檢察官提起公訴（109年度偵字
第26575號），嗣被告等於本院準備程序中自白犯罪（110年度審
訴字第1661號），經本院合議庭裁定由受命法官獨任逕以簡易判
決處刑，判決如下：
    主      文
丁○○犯在公共場所聚集三人以上下手實施強暴罪，處有期徒刑陸
月，如易科罰金，以新臺幣壹仟元折算壹日。
丙○○犯在公共場所聚集三人以上下手實施強暴罪，處有期徒刑陸
月，如易科罰金，以新臺幣壹仟元折算壹日。
己○○犯在公共場所聚集三人以上施強暴在場助勢罪，處拘役伍拾
日，如易科罰金，以新臺幣壹仟元折算壹日。
庚○○犯在公共場所聚集三人以上施強暴在場助勢罪，處拘役伍拾
日，如易科罰金，以新臺幣壹仟元折算壹日。
乙○○犯在公共場所聚集三人以上施強暴在場助勢罪，處拘役伍拾
日，如易科罰金，以新臺幣壹仟元折算壹日。
戊○○犯在公共場所聚集三人以上施強暴在場助勢罪，處拘役伍拾
日，如易科罰金，以新臺幣壹仟元折算壹日。
    事實及理由
一、本件犯罪事實及證據，除證據部分應補充「被告丁○○、己○○
    、庚○○、丙○○、乙○○、戊○○於本院準備程序時之自白（見本
    院110年度審訴字第1661號卷第129頁）」外，其餘犯罪事實
    及證據均引用檢察官起訴書之記載（如附件）。
二、論罪科刑：
(一)核被告丁○○、丙○○所為，均係犯刑法第150條第1項後段之在
    公共場所聚集三人以上下手實施強暴罪；被告己○○、庚○○、
    乙○○、戊○○所為，均係犯刑法第150條第1項前段之在公共場
    所聚集三人以上施強暴在場助勢罪。
(二)共同正犯： 
　1.按共犯在學理上，有「任意共犯」與「必要共犯」之分，前
    者指一般原得由一人單獨完成犯罪而由二人以上共同實施之
    情形，當然有刑法總則共犯規定之適用；後者係指須有二人
    以上之參與實施始能成立之犯罪而言。且「必要共犯」依犯
    罪之性質，尚可分為「聚合犯」與「對向犯」，其二人以上
    朝同一目標共同參與犯罪之實施者，謂之「聚合犯」，如刑
    法分則之公然聚眾施強暴、脅迫罪、參與犯罪結社罪、輪姦
    罪等是，因其本質上即屬共同正犯，故除法律依其首謀、下
    手實施或在場助勢等參與犯罪程度之不同，而異其刑罰之規
    定時，各參與不同程度犯罪行為者之間，不能適用刑法總則
    共犯之規定外，其餘均應引用刑法第28條共同正犯之規定（
    最高法院81年台非字第233號判例意旨可資參照）。
　2.被告丁○○、丙○○與周昀諺、文永驊、李哲安及3名真實姓名
    年籍不詳之男子間，就上開公共場所聚集三人以上下手實施
    強暴犯行，有犯意聯絡及行為分擔，應論以共同正犯；被告
    己○○、庚○○、乙○○、戊○○與李奇崙及1名真實姓名年籍不詳
    之男子間，就上開在公共場所聚集三人以上施強暴在場助勢
    犯行，有犯意聯絡及行為分擔，應論以共同正犯。又刑法條
    文有「結夥三人以上」者，其主文之記載並無加列「共同」
    之必要（最高法院79年度台上字第4231號判決意旨參照），
    是刑法第150條以「聚集三人以上」為構成要件，應為相同
    解釋，附此敘明。
(三)被告丙○○前因酒後駕車之公共危險案件，經臺灣士林地方法
    院以104年度湖交簡字第796號判決判處有期徒刑2月確定，
    於民國105年1月26日易科罰金執行完畢等情，有臺灣高等法
    院被告前案紀錄表在卷可稽。被告丙○○於受上開有期徒刑執
    行完畢後，5年以內故意再犯本案有期徒刑以上之罪，固為
    累犯，惟前開構成累犯之案件，其犯罪類型及侵害法益種類
    均與本案有別，罪質互異，參酌司法院大法官釋字第775號
    解釋意旨，不依刑法第47條第1項規定加重其刑，應予說明
    。
(四)爰審酌被告6人不思以理性方式解決問題，聚眾在公共場所
    尋釁，分別下手實施強暴或在場助勢，嚴重影響社會秩序、
    破壞社會安寧，所為實非可取，惟慮及被告6人犯後終知坦
    承犯行，並兼衡其等犯罪之動機、目的、手段、生活狀況、
    智識程度及所生損害等一切情狀，分別量處如主文所示之刑
    ，並均諭知易科罰金之折算標準。
三、依刑事訴訟法第449條第2項、第3項、第454條第2項，刑法
    第28條、第150條第1項、第41條第1項前段，刑法施行法第1
    條之1第1項，逕以簡易判決處刑如主文。
四、如不服本件判決，得自收受送達之翌日起20日內，向本院提
    起上訴。
本案經檢察官蔡期民提起公訴，檢察官謝雨青到庭執行職務。
中　　華　　民　　國　　110 　年　　12　　月　　17　　日
                  刑事第二十二庭法  官    余欣璇
上正本證明與原本無異。 
如不服本判決應於收受送達後20日內向本院提出上訴書狀，並應
敘述具體理由；其未敘述上訴理由者，應於上訴期間屆滿後20日
內向本院補提理由書（均須按他造當事人之人數附繕本）「切勿
逕送上級法院」。告訴人或被害人如對於本判決不服者，應具備
理由請求檢察官上訴，其上訴期間之計算係以檢察官收受判決正
本之日期為準。因疫情而遲誤不變期間，得向法院聲請回復原狀
。
                                書記官    朱俶伶　
中　　華　　民　　國　　110 　年　　12　　月　　17　　日
附錄本案論罪科刑法條：
中華民國刑法第150條
在公共場所或公眾得出入之場所聚集三人以上，施強暴脅迫者，
在場助勢之人，處1年以下有期徒刑、拘役或10萬元以下罰金；
首謀及下手實施者，處6月以上5年以下有期徒刑。
犯前項之罪，而有下列情形之一者，得加重其刑至二分之一：
一、意圖供行使之用而攜帶兇器或其他危險物品犯之。
二、因而致生公眾或交通往來之危險。
附件：
臺灣臺北地方檢察署檢察官起訴書
                                    109年度偵字第26575號
　　被　　　告　丁○○　○　00歲（民國00年0月00日生）
　　　　　　　　　　　　住○○市○○區○○路0段00巷000號
　　　　　　　　　　　　　00樓
　　　　　　　　　　　　國民身分證統一編號：Z000000000號
　　　　　　　　周昀諺　○　00歲（民國00年00月0日生）
　　　　　　　　　　　　住○○市○○區○○○路000巷0號0
　　　　　　　　　　　　　樓
　　　　　　　　　　　　國民身分證統一編號：Z000000000號
　　　　　　　　己○○　○　00歲（民國00年00月0日生）
　　　　　　　　　　　　住○○市○○區○○○路0段000巷0
　　　　　　　　　　　　　號
　　　　　　　　　　　　國民身分證統一編號：Z000000000號
　　　　　　　　庚○○　○　00歲（民國00年00月00日生）
　　　　　　　　　　　　住新北市○○區○○○街00號3樓
　　　　　　　　　　　　國民身分證統一編號：Z000000000號
　　　　　　　　文永驊　○　00歲（民國00年00月0日生）
　　　　　　　　　　　　住○○市○○區○○路0號10樓
　　　　　　　　　　　　居○○市○○區○○○街00巷0號0樓
　　　　　　　　　　　　　之0
　　　　　　　　　　　　國民身分證統一編號：Z000000000號
　　　　　　　　丙○○　○　00歲（民國00年0月00日生）
　　　　　　　　　　　　住○○市○○區○○○街00號
　　　　　　　　　　　　國民身分證統一編號：Z000000000號
　　　　　　　　李奇崙　○　00歲（民國00年00月00日生）
　　　　　　　　　　　　住○○市○○區○○○路000巷00號0
　　　　　　　　　　　　　樓
　　　　　　　　　　　　國民身分證統一編號：Z000000000號
　　　　　　　　乙○○　○　00歲（民國00年0月00日生）
　　　　　　　　　　　　住○○市○○區○○路000號0樓
　　　　　　　　　　　　國民身分證統一編號：Z000000000號
　　　　　　　　戊○○　○　00歲（民國00年00月00日生）
　　　　　　　　　　　　住○○市○○區○○路000巷00號
　　　　　　　　　　　　國民身分證統一編號：Z000000000號
　　　　　　　　李哲安　○　00歲（民國00年0月00日生）
　　　　　　　　　　　　住○○市○○區○○路0段00巷0○0
　　　　　　　　　　　　　號
　　　　　　　　　　　　居○○市○○區○○○路00號0樓
　　　　　　　　　　　　國民身分證統一編號：Z000000000號
上列被告等因妨害秩序案件，業經偵查終結，認應提起公訴，茲
將犯罪事實及證據並所犯法條分敘如下：
        犯罪事實
一、丁○○（綽號「彥凱」）因其擔任皇家酒店（址設臺北市○○區○○○路000 號）公關小姐之女性友人廖美珍（綽號琳
    達），於民國109 年7 月31日至甲○○○任職之183 男模會
    館（址設臺北市○○區○○路00號7 樓）消費後，遭指積欠
    消費款新臺幣1 萬9100元，遂與甲○○○相約於109 年8 月
    22日晚間10時30分許，在臺北市中山區錦州街30巷口之85度
    C咖啡店談判該債務處理方式，丁○○並聯絡友人周昀諺（綽
    號「小瘋」）、己○○（綽號「阿信」）、庚○○到場，周昀諺
    又聯絡友人文永驊（綽號「阿文」）、丙○○（綽號「阿榮」
    ）到場，文永驊再聯絡友人李奇崙（綽號「阿崙」）、乙○○
    （綽號「小寶」）到場，李奇崙亦聯絡友人戊○○（綽號「大
    雄」）到場，丙○○則聯絡友人李哲安到場，其他尚有真實姓
    名年籍不詳之男子4 人，經不詳之人事先聯絡到場。嗣丁○○
    於109 年8 月22日晚間10時31分許，在上址咖啡店內與甲○○○談判時，因故發生口角糾紛，丁○○竟與周昀諺、己○○、庚○○、文永驊、丙○○、李奇崙、乙○○、戊○○、李哲安及前述不
    詳男子4 人，共同基於聚集三人以上實施強暴行為之犯意聯
    絡，在上開路口南側行人穿越道中間，包圍甲○○○後，先由
    丁○○率先出手毆打甲○○○，再由丙○○、周昀諺、李哲安、文
    永驊及其他不詳男子3 人，相繼以揮拳或腳踹之方式，圍毆
    及追打甲○○○（傷害部分未據告訴）而下手實施強暴行為，
    己○○、庚○○、李奇崙、乙○○、戊○○及另一不詳男子1 人，則
    在旁圍觀助勢。嗣經警據報前往現場，始循線查悉上情。
二、案經臺北市政府警察局中山分局報告偵辦。
        證據並所犯法條
一、證據清單及待證事實：
編號 證據名稱 待證事實 1 被告丁○○於警詢及本署偵查中之供述              1.坦承於上開時、地，與被害人談判處理「琳達」之消費債務時，出手毆打被害人之事實。  2.坦承在被害人遭眾人圍毆時在場，且只認識在場眾人中之被告周昀諺即現場人員名冊（參編號12）中編號②之人之事實。    2 被告周昀諺於警詢及本署偵查中之供述              坦承於上開時、地，與被告文永驊相約前往好樂迪KTV 錦州店（位於錦州街30巷口北側）前，在被害人遭眾人圍毆時在場，係現場人員名冊中編號②之人，且只認識在場眾人中之被告文永驊即現場人員名冊中編號⑬之人、被告丙○○即現場人員名冊中編號④之人之事實。 3 被告己○○於警詢及本署偵查中之供述              坦承於上開時、地，在被害人遭眾人圍毆時在場，係現場人員名冊中編號⑧之人，且只認識在場眾人中之被告丁○○即現場人員名冊中編號①之人之事實。        4 被告庚○○於警詢及本署偵查中之供述              坦承於上開時、地，在被害人遭眾人圍毆時在場，係現場人員名冊中編號⑯之人，且只認識在場眾人中之被告丁○○之事實。 5 被告文永驊於警詢中之供 述                    坦承於上開時、地，因被告周昀諺邀約而前往好樂迪KTV 錦州店前，在被害人遭眾人圍毆時在場，係現場人員名冊中編號⑬之人，且只認識在場眾人中之被告周昀諺即現場人員名冊中編號②之人、被告李奇崙即現場人員名冊中編號⑩之人、被告乙○○即現場人員名冊中編號⑪之人之事實。   6 被告丙○○於警詢及本署偵查中之供述              坦承於上開時、地，因被告周昀諺邀約而前往好樂迪KTV 錦州店前，在被害人遭眾人圍毆時在場，係現場人員名冊中編號④之人，且只認識在場眾人中之被告周昀諺、被告李哲安之事實。   7 被告李奇崙於警詢及本署偵查中之供述              坦承於上開時、地，因被告文永驊邀約而前往好樂迪KTV 錦州店前，在被害人遭眾人圍毆時在場，係現場人員名冊中編號⑩之人，且只認識在場眾人中之被告文永驊即現場人員名冊中編號⑬之人、被告乙○○即現場人員名冊中編號⑪之人、被告戊○○即現場人員名冊中編號⑭之人之事實。   8 被告乙○○於警詢及本署偵查中之供述              坦承於上開時、地，因被告文永驊邀約而前往好樂迪KTV 錦州店前，在被害人遭眾人圍毆時在場，係現場人員名冊中編號⑪之人，且只認識在場眾人中之被告李奇崙即現場人員名冊中編號⑩之人、被告文永驊即現場人員名冊中編號⑬之人之事實。 9 被告戊○○於警詢及本署偵查中之供述              坦承於上開時、地，因被告李奇崙邀約而前往好樂迪KTV 錦州店前，在被害人遭眾人圍毆時在場，係現場人員名冊中編號⑭之人，且只認識在場眾人中之被告李奇崙之事實。 10 被告李哲安於警詢中之供 述                    坦承於上開時、地，與被告丙○○相約前往好樂迪KTV 錦州店，在被害人遭眾人圍毆時在場，係現場人員名冊中編號⑨之人，且只認識在場眾人中之被告丙○○之事實。 11 被害人甲○○○於警詢中 之指述                證明被害人與被告丁○○於上開時、地，談判處理「琳達」之消費債務時，遭被告丁○○一方多人圍毆之事實。  12 現場路口監視器錄影光碟 1 片暨擷圖11張（偵卷第 123 至133 頁）、現場人 員名冊（偵卷第135 頁） 1 份、本署勘驗筆錄1 份 證明被害人在上開路口遭被告丁○○一方多人圍毆之事實。 
二、核被告丁○○、丙○○、周昀諺、李哲安、文永驊所為，均
    係涉犯刑法第150 條第1 項後段之在公共場所聚集三人以上
    下手實施強暴罪嫌；被告己○○、庚○○、李奇崙、乙○○
    、戊○○所為，均係涉犯刑法第150 條第1 項前段之在公共
    場所聚集三人以上施強暴，在場助勢罪嫌。被告等人就上開
    犯行間，有犯意聯絡及行為分擔，請論以共同正犯。
三、依刑事訴訟法第251條第1項提起公訴。
　　此　致
臺灣臺北地方法院
中　　華　　民　　國　 110　　年　　10　　月　　6 　　日
                              檢　察　官  蔡  期  民
本件正本證明與原本無異
中　　華　　民　　國　 110　　年　　10　　月　　20　　日
        　　　　　　　　　　　書　記　官  陳  亭  安
附錄本案所犯法條全文
中華民國刑法第150條
在公共場所或公眾得出入之場所聚集三人以上，施強暴脅迫者，
在場助勢之人，處 1 年以下有期徒刑、拘役或 10 萬元以下罰
金；首謀及下手實施者，處 6 月以上 5 年以下有期徒刑。
犯前項之罪，而有下列情形之一者，得加重其刑至二分之一：
一、意圖供行使之用而攜帶兇器或其他危險物品犯之。
二、因而致生公眾或交通往來之危險。